【裁判字號】    97,易,1632
【裁判日期】    970711
【裁判案由】    竊盜等
【裁判全文】
臺灣板橋地方法院刑事判決              97年度易字第1632號
公  訴  人  臺灣板橋地方法院檢察署檢察官
被      告  丁○○
                    （現另案於臺灣臺北監獄臺北分監執行）
上列被告因竊盜等案件，經檢察官提起公訴（97年度偵字第6213
號、第7661號），本院判決如下：
    主  文
丁○○犯竊盜罪，累犯，處有期徒刑肆月，減為有期徒刑貳月；
又犯竊盜罪，累犯，處有期徒刑伍月，機車鑰匙壹支沒收；又犯
竊盜罪，累犯，處有期徒刑肆月；又收受贓物，累犯，處有期徒
刑肆月。應執行有期徒刑壹年貳月，機車鑰匙壹支沒收。
被訴竊盜洪儷娟行動電話部分無罪。
    事  實
一、丁○○前曾於民國94年間因犯竊盜案件，先後經本院、臺灣
    高等法院以93年度簡字第5494號、94年度上易字第1743號等
    判決各判處有期徒刑六月、十月確定，經接續執行後於95年
    10月31日縮刑期滿執行完畢。詎其猶不知悔改，於上開有期
    徒刑執行完畢後五年內，復基於意圖為自己不法所有之犯意
    ，分別於(一)96年2 月2 日上午10時10分許，在臺北縣土城市
    ○○路71號（起訴書誤載為「67號」）「網腳網咖店」內，
    佯裝向在該店打玩線上遊戲之顧客丙○○借筆並詢問在打玩
    何遊戲，藉機引開丙○○注意力後，旋即趁丙○○不注意之
    際，徒手竊取丙○○所有放置在座位上之MOTOROLA牌E680i
    型行動電話1 支（價值約新臺幣＜下同＞1 萬4800元），得
    手後即於同日持至臺北縣板橋市○○○路57號「聯和通信科
    技有限公司」，變賣得款2500元（起訴書誤載為「2000元」
    ），供己花費殆盡。(二)96年9 月18日晚上7 時多許（起訴書
    誤載為同年月「19日下午4 時許」），在臺北縣板橋市○○
    路○ 段152 號前，趁無人注意之際，以其自備之機車鑰匙1
    支（未扣案，惟不能證明已滅失），啟動竊取甲○○所有停
    放該處之車號BEM-386 號重型機車1 部，得手後供己代步騎
    用（嗣經警於96年9 月23日晚上7 時許，在臺北縣樹林市○○街24巷23號前尋獲）。(三)96年9 月25日晚上8 時40分許，
    在臺北縣土城市○○路71號（起訴書誤載為「67號」）「網
    腳網咖店」內，趁在該店打玩線上遊戲之顧客陳俊耀不注意
    之際，徒手竊取陳俊耀所有放置在電腦桌上之SONY ERICSSO
    N 牌行動電話1 支，得手後供己使用。(四)96年11月17日晚上
    某時，其明知其友人「黃專毅」（起訴書載為綽號「阿義」
    之成年男子）所持有之SONY ERICSSON 牌W850i 型之行動電
    話（序號為000000000000000 號）1 支（原係乙○○所有，
    於96 年11 月17日凌晨0 時1 分許，在臺北縣泰山鄉○○路
    ○ 段與憲訓路口，遭不詳之人搶奪），係來路不明之贓物，
    竟仍在臺北縣板橋市○○街「黃專毅」住處附近，收受「黃
    專毅」交付之上開行動電話，其後即持至臺北縣樹林市○○
    街「手機屋通訊行」變賣得款5500元，供己花費殆盡。嗣經
    警據報循線調查，因而查悉上情。
二、案經臺北縣政府警察局土城分局報請、臺北縣政府警察局移
    送臺灣板橋地方法院檢察署檢察官偵查起訴。
    理  由
一、訊據被告丁○○對於上揭竊盜、收受贓物等犯罪事實均坦承
    不諱，核與被害人丙○○、甲○○、陳俊耀、乙○○、證人
    即手機屋通訊行店員徐啟銘等於警詢供述情節大致相符（此
    被害人、證人於警詢之陳述，被告對其證據能力，於本院審
    理言詞辯論終結前，均不爭執，依刑事訴訟法第159 條之5
    規定，得為證據），並有被告變賣竊得丙○○行動電話之讓
    渡同意書、被害人甲○○機車失竊之車輛竊盜、車牌失竊資
    料個別查詢報表、被告變賣乙○○行動電話之中古手機回收
    證明單、臺北縣政府警察局刑警大隊扣押筆錄等附卷可資佐
    證。本件事證明確，被告上開犯行均堪認定，應予依法論科
    。
二、核本件被告上開所為，其犯罪事實(一)、(二)、(三)等部分，均係
    犯刑法第320 條第1 項之竊盜罪，犯罪事實(四)部分，則係犯
    刑法第349 條第1 項之收受贓物罪。其上開所犯四罪，犯罪
    時間相異，犯罪對象不同，顯係基於各別犯意為之，應予分
    論併罰。又其前曾於94年間因犯竊盜案件，先後經本院、臺
    灣高等法院以93年度簡字第5494號、94年度上易字第1743號
    等判決各判處有期徒刑六月、十月確定，經接續執行後於95
    年10月31日縮刑期滿執行完畢，有臺灣高等法院被告前案紀
    錄表在卷可稽，被告前受有期徒刑執行完畢後，於五年以內
    故意再犯本件有期徒刑以上之各罪，均為累犯，應依刑法第
    47條第1 項規定，均加重其刑。爰審酌被告素行不良、本件
    犯罪之動機、目的、手段、方法、所得不法利益、對被害人
    所生危害及犯後坦承之態度等一切情狀，各量處如主文所示
    之刑。又本件被告犯罪事實(一)之犯罪後，中華民國九十六年
    罪犯減刑條例業已制定，經總統於96年7 月4 日公布，同年
    月16日生效施行，查本件被告此犯罪事實(一)部分之犯罪時間
    ，係在96年4 月24日以前，此所犯竊盜罪，雖係該條例第3
    條第1 項第15款所列之罪，惟其上開宣告刑未逾有期徒刑一
    年六月之刑，核諸中華民國九十六年罪犯減刑條例第2 條第
    1 項、第3 條等規定，合於減刑條件，爰依該條例第2 條第
    1 項第3 款、第11條規定，就此部分減其宣告刑二分之一，
    並與其上開犯罪事實(二)至(四)等罪不應減刑之刑，定其應執行
    之刑。被告所有供犯罪事實(二)所用之機車鑰匙1 支，雖未扣
    案，為亦不能證明已滅失，爰仍依法按其所犯之罪，併予宣
    告沒收。
三、另被告被訴於96年11月21日晚上9 時30分許，在臺北縣土城
    市○○路56號「85度C 」咖啡店，竊取洪儷娟所有行動電話
    部分，公訴意旨認被告此部分另涉犯有刑法第320 條第1 項
    之竊盜罪嫌云云。按公訴人認被告此部分涉有竊盜之犯行，
    無非以其此部分犯罪事實有被告於警詢、偵查之供述、被害
    人洪儷娟、證人即洪儷娟在場友人陳吟碧等於警詢、偵查之
    證述、監視器錄影翻拍照片等可資佐證為其論據。惟訊據被
    告丁○○於警詢、偵審均堅決否認有上開竊盜之犯行，辯稱
    ：伊確實沒有做此件竊盜犯罪，如果是伊，伊會承認等語
    。按犯罪事實應依證據認定之，無證據不得認定其犯罪事實
    ，刑事訴訟法第154 條第2 項定有明文。而所謂證據，係指
    足以證明被告確有犯罪行為之積極證據而言，該項證據須適
    於為被告犯罪之證明者，始得採為斷罪之資料；再告訴人之
    告訴，係以使被告受刑事訴追為目的，是其陳述是否與事實
    相符，仍應調查其他證據以資審認（參照最高法院69年臺上
    字第4913號、52年臺上字第1300號等判例要旨）。又按認定
    犯罪事實所憑之證據，必須達於一般人均可得確信其為真實
    之程度，而無合理之懷疑存在時，始得據為被告有罪之認定
    ，倘若犯罪事實之證明尚未達此一程度，仍有合理之懷疑存
    在，則應為被告有利之推定，仍不能遽為被告有罪之判斷，
    此亦為刑事訴訟法第154 條規定所示犯罪事實應依證據認定
    之證據裁判原則，以及因保障被告人權之無罪推定原則之所
    在（參見最高法院76年度臺上字第4986號判例、91年度臺上
    字第39號刑事判決等意旨）。經查，本件被告就此部分被訴
    犯行，自警詢、偵查至本院審理時，始終均堅決否認本件竊
    盜犯行一致，而被害人洪儷娟、證人陳吟碧雖於警詢、偵查
    中均指認犯罪行為人即係被告云云，然依上開監視器錄影翻
    拍照片所示，犯罪行為人係於夜間短短數秒鐘犯案後旋即騎
    乘機車逃逸離去，且頭戴有安全帽，而被害人洪儷娟、證人
    陳吟碧亦均係於突如其來之犯行瞥見犯罪行為人，尚不及反
    應，該犯罪行為人已得逞逃逸，況該犯罪行為人尚有以衣物
    引開其等注意力以下手行竊，是衡諸上開案發情狀，被害人
    洪儷娟、證人陳吟碧是否可清楚記憶犯罪行為人之面貌，依
    常情視之，顯非無疑。再者警方於案發當日雖有提出監視器
    錄影翻拍犯罪嫌疑人照片1 張，供被害人洪儷娟指認係犯罪
    行為人無誤，惟觀之卷附該犯罪嫌疑人翻拍照片，照片中之
    人面貌五官均非清晰，被害人洪儷娟指認是否無誤，亦非無
    疑。此外，警方雖復曾於96年11月27日即距案發後第6 日，
    提出六名犯罪嫌疑人照片，以供被害人洪儷娟、證人陳吟碧
    指認，而指認被告即係該犯罪嫌疑人，然依上述情形，被害
    人洪儷娟、證人陳吟碧縱使於案發當日是否可正確指認出被
    告即係犯罪行為人，按諸常情，已非無疑，而此係於案發後
    第6 日始再令其二人就警方提供之照片指認，其二人對於案
    發時之夜間瞬間瞥見，且頭戴有安全帽之犯罪行為人之面貌
    ，是否仍可正確指認，稽之一般人瞬間記憶之常情，顯非完
    全可信。另依卷附監視器錄影翻拍照片所示，亦未清晰錄得
    可資判斷之犯罪行為人面貌，顯亦不足據以佐證確認該犯罪
    行為人即係被告。從而，審酌公訴意旨上開所舉列之證據，
    顯尚不足據以確認被告即係本件此部分之犯罪行為人，此外
    復查無其他積極證據足認被告確有本件竊盜之犯行，是依上
    述規定及說明，本件尚不能證明被告此被訴部分犯罪，自應
    另為無罪判決之諭知。
據上論斷，應依刑事訴訟法第299 條第1 項前段、第301 條第1
項，刑法第320 條第1 項、第349 條第1 項、第47條第1 項、第
51條第5 款、第38條第1 項第2 款，刑法施行法第1 條之1 ，中
華民國九十六年罪犯減刑條例第2 條第1 項第3 款、第7 條、第
11條，判決如主文。
本案經檢察官靳開聖到庭執行職務
中    華    民    國    97    年    7     月    11    日
                      刑事第三庭  法  官  彭  全  曄
以上正本證明與原本無異
如不服本判決應於送達後10日內向本院提出上訴狀
                                  書記官  洪  紹  甄
中    華    民    國    97    年    7     月    11    日
附錄本案論罪科刑法條全文：
中華民國刑法第320條
意圖為自己或第三人不法之所有，而竊取他人之動產者，為竊盜
罪，處5年以下有期徒刑、拘役或5百元以下罰金。
意圖為自己或第三人不法之利益，而竊佔他人之不動產者，依前
項之規定處斷。
前二項之未遂犯罰之。
中華民國刑法第349條
收受贓物者，處 3 年以下有期徒刑、拘役或 5 百元以下罰金。
搬運、寄藏、故買贓物或為牙保者，處5年以下有期徒刑、拘役
或科或併科1千元以下罰金。
因贓物變得之財物，以贓物論。


司法院資訊處製作；財團法人民間司法改革基金會備份。
